【裁判字號】    99,簡上,42
【裁判日期】    990811
【裁判案由】    詐欺
【裁判全文】
臺灣苗栗地方法院刑事判決              99年度簡上字第42號
上  訴  人  臺灣苗栗地方法院檢察署檢察官
被      告  乙○○
上列上訴人因被告詐欺案件，不服本院苗栗簡易庭於中華民國99
年4 月30日所為之99年度苗簡字第376 號第一審刑事簡易判決（
聲請簡易判決處刑案號：99年度偵字第1119號），提起上訴，本
院管轄之第二審合議庭判決如下：
    主  文
上訴駁回。
    事實及理由
一、本案經本院審理結果，認第一審判決認事用法及量刑均無不
    當，應予維持，並引用第一審判決書及檢察官聲請簡易判決
    處刑書記載之事實、證據及理由（如附件）。
二、檢察官據告訴人甲○○之請求提起上訴，上訴意旨略以：原
    審判刑過輕，且告訴人被害金額為新臺幣（下同）5 萬7 千
    元，被告乙○○遭判處有期徒刑3 月，如易科罰金其金額為
    9 萬餘元，因此如提起上訴，或許能讓被告賠償告訴人損失
    等語。惟查：
（一）按法官於有罪判決中，究應如何量處罪刑，為實體法賦予
      審理法官裁量之刑罰權事項，法官行使此項裁量權，自得
      依據個案情節，參諸刑法第57條所定各款犯罪情狀之規定
      ，於該法定刑度範圍內，基於合義務性之裁量，量處被告
      罪刑；又刑之量定係事實審法院得自由裁量之事項，若其
      未有逾越法定刑之範圍，且亦非明顯違背正義者，即不得
      遽指為違法（最高法院76年度臺上字第4984號判決意旨可
      資參照）。次按，刑罰之量定，固屬法院自由裁量之職權
      行使，但仍應審酌刑法第57條所列各款事由及一切情狀，
      為酌量輕重之標準，並非漫無限制；在同一犯罪事實與情
      節，如別無其他加重或減輕之原因，下級審法院量定之刑
      ，亦無過重或失輕之不當情形，則上級審法院對下級審法
      院之職權行使，原則上應予尊重（最高法院85年度臺上字
      第2446號判決意旨可資參酌）。
（二）從而，法律固賦予法官自由裁量權，但此項裁量權之行使
      ，並非得以任意或自由為之，仍應受一般法律原則之拘束
      ，必須符合法律授權之目的，並受法律秩序之理念、法律
      感情及慣例所規範，法官量刑權雖係受法律拘受之裁量原
      則，但其內涵仍將因各法官之理念、價值觀、法學教育背
      景之不同而異，是以自由裁量之界限仍難有客觀之解答，
      端賴法官於個案審判時，依個案事由加以審酌，若無裁量
      濫用情事，難謂有不當之處。
（三）經查，告訴人雖認原審判決對被告之犯行過於輕縱，顯有
      量刑失當之處，惟原審量刑已說明其審酌被告之犯罪動機
      、目的、手段僅係提供帳戶，並非實際參與詐欺行為、被
      害人被害之情狀、損失金額，及被告之犯後態度、生活狀
      況、智識程度等一切情狀，量處如主文所示之刑，併諭知
      易科罰金之折算標準等情，可徵原審法院對告訴人指摘之
      事由，均業已有審酌，且考量告訴人被害金額為5 萬7 千
      元，則原審量處被告有期徒刑3 月，如經易科罰金折算後
      ，亦難謂顯不相當，故原審之量刑難認有何裁量濫用之情
      事。從而，原審既已審酌本案一切情狀予以量刑，且其認
      事用法均無違誤，本院管轄第二審之合議庭原則上即應予
      以尊重。
（四）綜上，原審依據具體個案予以量刑，於法尚無不合，其量
      刑已屬妥適，且其刑罰裁量權之行使亦無違法不當之處，
      上訴人以原審量刑過輕為由提起上訴，非有理由，應予駁
      回。
三、末查，被告雖於99年7 月21日與告訴人達成調解，以賠償告
    訴人之損失，此有本院99年度苗小調字第168 號調解筆錄1
    份在卷可稽。而觀之調解成立內容第1 項，被告應給付告訴
    人5 萬7 千元，給付方式：於99年7 月30日前給付3 萬元，
    餘2 萬7 千元則至99年8 月30日起，按月於每月30日前各給
    付9 千元，至99年10月30日止。然被告於99年8 月9 日仍未
    給付分文，此有本院公務電話紀錄2 件在卷可佐，從而，難
    認被告經此偵審教訓及科刑宣告，已知所警惕，信無再犯之
    虞，故本院認對其宣告之刑並無以暫不執行為適當之情狀，
    附為說明。
四、據上論斷，應依刑事訴訟法第455 條之1 第1 項、第3 項、
    第373 條、第368 條，判決如主文。
本案經檢察官唐先恆到庭執行職務。
中    華    民    國    99    年    8     月    11    日
                  刑事第二庭    審判長法  官  楊清益
                                      法  官  蔡志宏
                                      法  官  魏宏安
以上正本證明與原本無異。
不得上訴。
                                      書記官  張玉楓
中    華    民    國    99    年    8     月    11    日

司法院資訊處製作；財團法人民間司法改革基金會備份。
